臺灣新竹地方法院刑事裁定
110年度聲字第615號
聲  請  人  臺灣新竹地方檢察署檢察官
受  刑  人  曾能財



上列聲請人因受刑人數罪併罰有二裁判以上，聲請定其應執行之
刑（110年度執聲字第386號），本院裁定如下：
　　主  文
曾能財犯如附表所示之罪，應執行有期徒刑貳年肆月，如易科罰
金，以新臺幣壹仟元折算壹日。
    理  由
一、本件聲請意旨略以：受刑人曾能財因違反毒品危害防制條例
    等案件，先後經判決確定如附表所示，應依刑法第53條及第
    51條第5款，定其應執行之刑，爰依刑事訴訟法第477條第1
    項聲請裁定等語。
二、按數罪併罰，有2裁判以上者，依第51條之規定，定其應執
    行之刑；數罪併罰，分別宣告其罪之刑，宣告多數有期徒刑
    者，於各刑中之最長期以上，各刑合併之刑期以下，定其刑
    期，但不得逾30年。刑法第53條、第51條第5款分別定有明
    文。次按，刑事訴訟法第370條第2項、第3項，已針對第二
    審上訴案件之定應執行之刑，明定有不利益變更禁止原則之
    適用；而分屬不同案件之數罪併罰，倘一裁判宣告數罪之刑
    ，曾經定其執行刑，再與其他裁判宣告之刑定其執行刑時，
    在法理上亦應同受此原則之拘束。故另定之執行刑，其裁量
    所定之刑期，自不得重於前定之執行刑加計後裁判宣告之刑
    之總和，否則即屬違背法令（最高法院104年度台非字第127
    號判決意旨參照）。
三、經查，受刑人所犯如附表所示各罪，業經本院判處如附表所
    揭之有期徒刑確定在案，此有附表所示各該判決書正本及臺
    灣高等法院被告前案紀錄表在卷可參。是本院審核受刑人所
    犯如附表編號2至11所示之罪，係於附表編號1所示判決確定
    日期前為之，核與首揭規定並無不合，並審酌附表所示各有
    期徒刑中之最長期（有期徒刑6月）、本院前分別就被告所
    犯如附表編號1至5所示之5罪部分定應執行有期徒刑（有期
    徒刑1年6月）、如附表編號6至11所示之6罪部分定應執行有
    期徒刑（有期徒刑1年4月）之總和（計算式：1年6月+1年4
    月＝2年10月）等，再衡以本件受刑人所犯之罪多為施用第二
    級毒品罪，犯罪類型相似度高，並考量比例原則、平等原則
    、責罰相當原則、重複評價禁止原則為內涵之內部性界限等
    ，爰定其應執行之刑如主文所示。
四、據上論斷，依刑事訴訟法第477條第1項，刑法第53條、第51
    條第5款、第41條第1項前段、第8項，裁定如主文。
中    華    民    國　　110　　年　　5　　月　　 21 　日
                  刑事第五庭    法  官    蔡玉琪
以上正本證明與原本無異。
如不服本裁定，應於裁定送達後5日內向本院提出抗告狀。
中　　華　　民　　國　　110 　年　　5 　　月　　25　　日
                                書記官    林汶潔
附表：
編號  1 2 3 罪名  竊盜 毒品危害防制條例（施用二級毒品） 毒品危害防制條例（施用二級毒品） 宣告刑  有期徒刑4月 有期徒刑6月 有期徒刑6月 犯罪日期  109年2月8日 109年1月1日 109年2月11日 偵查(自訴)機關年度及案號  新竹地檢109年度偵字第2870號 新竹地檢109年度毒偵字第460、463號 新竹地檢109年度毒偵字第460、463號 最後 事實審 法院 新竹地院 新竹地院 新竹地院  案號 109年度竹北簡字 第264號 109年度竹簡字 第713號 109年度竹簡字 第713號  判決日期 109年7月13日 109年6月24日 109年6月24日 確定 判決 法院 新竹地院 新竹地院 新竹地院  案號 109年度竹北簡字 第264號 109年度竹簡字 第713號 109年度竹簡字 第713號  判決 確定日期 109年8月11日 109年8月10日 109年8月10日 是否為得易科 罰金之案件  是 是 是  備註  新竹地檢109執緝1042號 新竹地檢109執4312號 新竹地檢109執4312號   編號1至5業經本院110年度聲字第117號裁定應執行有期徒刑1年6月，新竹地檢110年度執更字第468號   

編號  4 5 6 罪名  毒品危害防制條例（施用二級毒品） 毒品危害防制條例（施用二級毒品） 毒品危害防制條例（施用二級毒品） 宣告刑  有期徒刑6月 有期徒刑6月 有期徒刑4月 犯罪日期  108年12月16日 109年1月10日 108年2月10日 偵查(自訴)機關年度及案號  新竹地檢109年度毒偵字第120、208號 新竹地檢109年度毒偵字第120、208號 新竹地檢109年度撤緩毒偵字第202、203、204、205號 最後 事實審 法院 新竹地院 新竹地院 新竹地院  案號 109年度竹簡字 第515號 109年度竹簡字 第515號 109年度竹簡字 第1141號  判決日期 109年7月14日 109年7月14日 109年10月16日 確定 判決 法院 新竹地院 新竹地院 新竹地院  案號 109年度竹簡字 第515號 109年度竹簡字 第515號 109年度竹簡字 第1141號  判決 確定日期 109年8月18日 109年8月18日 109年12月22日 是否為得易科 罰金之案件  是 是 是  備註  新竹地檢109執4650號　 新竹地檢109執4650號　  編號6至11業經本院109年度竹簡字第1141號判決應執行有期徒刑1年4月，新竹地檢110年度執字第125號   編號1至5業經本院110年度聲字第117號裁定應執行有期徒刑1年6月，新竹地檢110年度執更字第468號   

編號  7 8 9 罪名  毒品危害防制條例（施用二級毒品） 毒品危害防制條例（施用二級毒品） 毒品危害防制條例（施用二級毒品） 宣告刑  有期徒刑4月 有期徒刑4月 有期徒刑4月 犯罪日期  108年4月3日 108年7月4日 108年10月1日 偵查(自訴)機關年度及案號  新竹地檢109年度撤緩毒偵字第202、203、204、205號 新竹地檢109年度撤緩毒偵字第202、203、204、205號 新竹地檢109年度撤緩毒偵字第202、203、204、205號 最後 事實審 法院 新竹地院 新竹地院 新竹地院  案號 109年度竹簡字 第1141號 109年度竹簡字 第1141號 109年度竹簡字 第1141號  判決日期 109年10月16日 109年10月16日 109年10月16日 確定 判決 法院 新竹地院 新竹地院 新竹地院  案號 109年度竹簡字 第1141號 109年度竹簡字 第1141號 109年度竹簡字 第1141號  判決 確定日期 109年12月22日 109年12月22日 109年12月22日 是否為得易科 罰金之案件  是 是 是 備註  編號6至11業經本院109年度竹簡字第1141號判決應執行有期徒刑1年4月，新竹地檢110年度執字第125號   

編號  10 11 罪名  毒品危害防制條例（施用二級毒品） 毒品危害防制條例（施用二級毒品） 宣告刑  有期徒刑4月 有期徒刑4月 犯罪日期  108年10月6日 108年11月10日 偵查(自訴)機關年度及案號  新竹地檢109年度撤緩毒偵字第202、203、204、205號 新竹地檢109年度撤緩毒偵字第202、203、204、205號 最後 事實審 法院 新竹地院 新竹地院  案號 109年度竹簡字 第1141號 109年度竹簡字 第1141號  判決日期 109年10月16日 109年10月16日 確定 判決 法院 新竹地院 新竹地院  案號 109年度竹簡字 第1141號 109年度竹簡字 第1141號  判決 確定日期 109年12月22日 109年12月22日 是否為得易科 罰金之案件  是 是 備註  編號6至11業經本院109年度竹簡字第1141號判決應執行有期徒刑1年4月，新竹地檢110年度執字第125號